臺灣高等法院臺中分院刑事判決
                                    110年度上訴字第555號
上  訴  人
即  被  告  杜政憲
選任辯護人  林思儀律師
上列上訴人因毒品危害防制條例案件，不服臺灣臺中地方法院10
9 年度訴字第865 號中華民國109 年10月28日第一審判決（起訴
案號：臺灣臺中地方檢察署108 年度偵字第31480 號、108 年度
偵字第31484 號），提起上訴，本院判決如下：
    主    文
上訴駁回。
    犯罪事實
一、甲○○、許○○（未據上訴）均明知愷他命係毒品危害防制條例
    第2條第2項第3款所規定之第三級毒品，且可預見毒品咖啡
    包內容物含有4-甲基甲基卡西酮（4-Methylmethcathinone
    、Mephedrone、4-MMC）、硝甲西泮（Nimetazepam）、硝西
    泮（Nitrazepam），分係屬毒品危害防制條例第2條第2項第
    3款、第4款所規定之第三級、第四級毒品，均不得持有、販
    賣，竟仍與真實姓名年籍不詳，綽號「中炮」之男子（無證
    據證明未滿18歲）基於販賣第三級及第四級毒品以營利之犯
    意聯絡，由甲○○先行製作「2天3700」、「進口妹小奶2節24
    00、4節5000」、「進口妹大奶2節3000、4節5800」（均為
    愷他命、重量及販售價格之代號）、「小惡魔PP迷彩1杯700
    」、「水蜜桃、哈密瓜1杯700、5杯600」（皆為毒品咖啡包
    、包數及每包售價之代號）等用以暗示提供愷他命及含第三
    級、第四級毒品成分咖啡包之販賣交易訊息，再以所持用如
    附表一編號16、17所示之行動電話連結網路，傳送至其所交
    付與許○○或「中炮」使用如附表編號7所示行動電話，復由
    許○○或「中炮」將之刊登於該行動電話中之微信群組。許○○
    或「中炮」並事先在甲○○位於臺中市○區○○路00巷00弄0號居
    所內，向甲○○領取毒品後，再依與買家約定之地點進行毒品
    交易，許○○每賣1包愷他命或毒咖啡包各可獲得新臺幣（下
    同）200元或300元之報酬。嗣許○○於民國108年10月30日下
    午4時8分許，騎乘車牌號碼000-0000號電動機車，欲前往約
    定地點與買家從事毒品咖啡包與愷他命交易，途經臺中市○○
    區○○○○路000號前時，為警獲報前往攔檢盤查，當場自其使
    用之上開電動機車置物箱內，扣得如附表一編號2至5所示之
    物，及如附表一編號1所示之上開電動機車，致未能交易成
    功而販賣未遂。復於同日晚間10時5分許，為警徵得許○○同
    意後，在其臺中市○○區○○路○段000號6樓之25之租屋處內，
    搜索扣得如附表一編號6至10所示之物。嗣警再依許○○於查
    獲後之供述，循線於同日晚間11時30分許，至臺中市○區○○
    路00巷00弄0號甲○○居所逕行搜索，當場扣得如附表一編號1
    1至18所示之物，而查獲上情。
二、案經臺灣臺中地方檢察署（下稱臺中地檢署）檢察官指揮臺
    中市政府警察局第四分局移請該署檢察官偵查起訴。
    理    由
壹、證據能力部分
一、按被告以外之人（包括證人、鑑定人、告訴人、被害人及共
    同被告等）於審判外之陳述，雖不符刑事訴訟法第159條之1
    至之4等之規定，而經當事人於審判程序同意作為證據，法
    院審酌該言詞陳述或書面陳述作成時之情況，認為適當者，
    亦得為證據；當事人、代理人或辯護人於法院調查證據時，
    知有刑事訴訟法第159條第1項不得為證據之情形，而未於言
    詞辯論終結前聲明異議者，視為有前項之同意，同法第159
    條之5定有明文。立法意旨在於傳聞證據未經當事人之反對
    詰問予以核實，原則上先予排除，惟若當事人已放棄反對詰
    問權，於審判程序中表明同意該等傳聞證據可作為證據，或
    於言詞辯論終結前未聲明異議，則基於尊重當事人對傳聞證
    據之處分權，及證據資料愈豐富，愈有助於真實發見之理念
    ，且強化言詞辯論主義，使訴訟程序得以順暢進行，上開傳
    聞證據亦均具有證據能力。本案所引用被告以外之人之陳述
    ，雖查無符合刑事訴訟法第159條之1至之4之情形，惟經檢
    察官、被告及其辯護人對於本判決以下所引用被告以外之人
    於審判外所為陳述之證據能力，於本院審理時均表示無意見
    ，同意有證據能力（見本院卷第85頁），且於法院調查證據
    時，知有刑事訴訟法第159條第1項不得為證據之情形，亦未
    於言詞辯論終結前聲明異議（見本院卷第86頁至第95頁），
    茲審酌該等言詞陳述之情況，並無不宜作為證據之情事，依
    刑事訴訟法第159條之5規定，自均有證據能力，應予敘明。
二、另本院以下所引用之非供述證據，均與本件事實具有自然關
    聯性，且核屬書證、物證性質，又查無事證足認有違背法定
    程式或經偽造、變造所取得等證據排除之情事，復經本院依
    刑事訴訟法第164條、第165條踐行物證、書證之調查程序，
    亦堪認均有證據能力。
貳、認定犯罪事實所憑之證據及理由
一、上開犯罪事實，業據上訴人即被告甲○○（下稱被告）於本院
    審理、偵查中供述不諱（見本院卷第99頁，臺中地檢署108
    年度偵字地31480號卷【下稱偵31480卷】第293頁至第298頁
    ），並經同案被告許○○於警詢、偵查、原審準備程序及審理
    時所述大致相符（見偵31480卷第73頁至第91頁、第105頁至
    第107頁、第277頁至第284頁；臺灣臺中地方法院109年度訴
    字第865號卷【下稱原審卷】第100頁、第274頁至第276頁）
    ，並有臺中市政府警察局第四分局搜索、扣押筆錄及扣押物
    品目錄表（甲○○，108年10月30日，臺中市○區○○路00巷00弄
    0號）、（許○○，108年10月30日，臺中市○○區○○○○路000號
    前）、（許○○，108年10月30日，臺中市○○區○○路○段000號6
    樓之25）、臺中市○區○○路00巷00弄0號4樓現場位置圖片、
    查獲現場（臺中市○區○○路00巷00弄0號）及扣押物品照片、
    同案被告許○○（mvp7780000000oud.com）與BOSS（vip00000
    000000oud.com）iMessage對話紀錄、同案被告許○○（mvp77
    80000000oud.com）與「中炮」（門號0000000000號）iMess
    age對話紀錄、同案被告許○○持用IPHONE行動電話微信暱稱
    「我的比你大（拒絕餘帳）」（ID：a00000000a）與暱稱「
    ze」、「小寶貝」對話紀錄照片、同案被告許○○持用IPHONE
    行動電話（門號0000000000號，mvp7780000000oud.com）及
    FACETIME聯絡人「BOSS」（vip00000000000oud.com）、「
    中炮」（creation30000000il.com）資料照片、同案被告許
    ○○持用IPHONE行動電話內販毒廣告照片、車牌號碼000-0000
    號車輛詳細資料報表（車主許○○）等在卷可參（見偵31480
    卷第119頁至第129頁、第133頁至第151頁、第179頁至第187
    頁、第191頁至第199頁；臺中地檢署109年度偵字地31484號
    卷【下稱偵31484卷】第105頁至第205頁、第219頁），復有
    扣案如附表一所示之物可佐，其中如附表一編號2、3、7、8
    、12、13所示之物，送驗結果均檢出第三級毒品愷他命成分
    ，如附表編號4、6、11所示之物，送驗結果均檢出第三級毒
    品：4-甲基甲基卡西酮、硝甲西泮及第四級毒品：硝西泮成
    分等情，則有衛生福利部草屯療養院108年10月31日草療鑑
    字第1081000476號鑑驗書、108年11月5日草療鑑字第108100
    0477號鑑驗書、108年10月31日草療鑑字第1081000475號鑑
    驗書、109年7月2日草療鑑字第1090600387號鑑驗書、內政
    部警政署刑事警察局109年1月2日刑鑑字第1088020569號鑑
    定書、109年1月13日刑鑑字第1088020570號鑑定書等在卷可
    參（見偵31480卷第319頁至第325頁、第335頁至第336頁；
    偵31484卷第263頁至第265頁、第273頁至第274頁；原審卷
    第139頁至第141頁）。
二、被告於本院審理中係全數坦承起訴事實，然其於原審審理時
    ，固坦承有提供愷他命、毒品咖啡包及行動電話與同案被告
    許○○，由同案被告許○○將之販賣與他人，所得款項並與同案
    被告許○○拆帳分配，惟否認有在微信上刊登廣告，辯稱：廣
    告是同案被告許○○自行刊登云云，經查：
  ㈠被告提供愷他命、含有毒品成分之咖啡包等毒品及行動電話
    與同案被告許○○及「中炮」供其等將毒品販賣與他人，所得
    款項並與同案被告許○○或「中炮」拆帳分配，同案被告許○○
    於108年10月30日下午4時8分許，欲前往約定地點與買家從
    事毒品咖啡包與愷他命交易時，為警獲報前往攔檢盤查而查
    獲等事實，據被告於警詢、偵查及原審準備程序及原審暨本
    院審理時坦認（見偵31480卷第35頁至第51頁、第293頁至第
    298頁；原審卷第151頁至第152頁、第274頁至第275頁；本
    院卷第99頁），核與證人即同案被告許○○於偵查及原審審理
    時之證述相符（見偵31480卷第277頁至第283頁；原審卷第2
    45頁至第260頁），且有前開卷證及扣案物品可佐，此等部
    分事實，亦堪認定。
  ㈡同案被告許○○於偵查中具結證稱：老板會發廣告到手機裡給
    我們，我們再轉傳給客戶，如上面寫「2天3200」就是1小包
    的愷他命是3,200元，重量是1.8公克，價碼會隨時調整，都
    是按照老板發的訊息轉發給客戶，經警方告知，我才知道老
    板即BOSS的本名是甲○○等語（見偵31484卷第246頁）；復於
    原審審理時具結證稱：被告會發廣告給我，再叫我轉發到手
    機裡的微信群組，如果不是會員看不到廣告內容，其他的工
    具、毒品、廣告的方式都是被告決定的，微信裡面還有一個
    工作同仁我不認識，是去被告那邊才認識的，只知道綽號叫
    「中炮」，被告有提供給我1支工作手機，是扣案的灰色IPH
    ONE6手機，一開始每天下班就要交回去，後來他對我有信任
    度之後手機就放在我那裡，提供給我使用，我拿到手機時，
    就有微信的聯絡人，廣告裡面的內容，金額有變動甲○○就會
    發新的廣告給我，「兩天3700、四天6200、小惡魔PP迷彩一
    杯700、五杯600、購多優惠」，兩天就是指兩公克愷他命，
    4天是指4公克愷他命，「小惡魔PP迷彩」是指毒咖啡包，「
    一杯700、五杯600」就是1包毒咖啡包是700元、5包的話是
    每1包600元、「兩天3000、四天5800、水蜜桃哈密瓜一杯70
    0、五杯600、購多優惠」是指兩公克跟4公克愷他命的價額
    、水蜜桃哈密瓜一樣是指毒咖啡包、「進口妹小奶，2節240
    0、4節5000、進口妹大奶2節3000、4節5800」是代表兩公克
    跟4公克的愷他命價格，小惡魔一樣是指咖啡包等語（見原
    審第245頁至第260頁）。
  ㈢同案被告許○○就販毒廣告係由被告製作後，以行動電話傳送
    至其使用之工作手機，同案被告許○○再發送至工作手機之微
    信群組以刊登之過程，歷次證述均一致，而被告於警詢時自
    陳：黑色IPHONE手機（即附表一編號17）是以vip000000000
    00oud.com登入使用等語（見偵31480卷第41頁），復參酌同
    案被告許○○與BOSS之iMessage對話紀錄，該vip00000000000
    oud.com之帳號確實有多次傳送前揭同案被告許○○所稱暗示
    提供愷他命及含第三、四級毒品成分咖啡包之廣告訊息與同
    案被告許○○之紀錄（見偵31484卷第105頁至第113頁、第129
    頁、第135頁、第137頁），足見同案被告許○○上開販毒廣告
    刊登過程之陳述堪認為真實可採，被告前揭所辯，不足採信
    。
  ㈣另被告、同案被告許○○於警詢及偵查中均供稱另有與1位綽號
    「中炮」之男子一起販賣愷他命及含有毒品成分之咖啡包，
    同案被告許○○持用IPHONE行動電話並有與FACETIME聯絡人「
    中炮」（creation30000000il.com）聯繫之資料照片及扣案
    如附表一編號15所示現金收支簿（中炮）可佐。是被告、同
    案被告許○○2人與該「中炮」之男子，有共同販賣毒品之犯
    意聯絡及行為分擔之事實，亦堪可認定。
三、販賣毒品係違法行為，非可公然為之，亦無公定價格，且容
    易分裝、增減份量，而買賣之價格，可能隨時依交易雙方關
    係之深淺、購毒者之資力、需求量及對行情之認知、毒品來
    源是否充裕、查緝是否嚴謹、風險大小等情形，而異其標準
    ，非可一概而論，從而販賣之利得，除販賣之價量俱臻明確
    外，委難查得實情，然販賣者從價差或量差中牟利之方式雖
    異，其意圖營利之販賣行為則無二致。上訴人辯稱無營利意
    圖，致無法查得其販賣毒品之實際利得若干。然毒品量微價
    高，取得不易，政府懸為厲禁，凡販賣毒品者，茍無利益可
    圖，應無甘冒危險，而平價供應他人施用之理，因此其取得
    毒品之價格必較出售之價格低廉，或以同一價格售賣而減少
    毒品之份量，而從中賺取差價牟利無疑（最高法院103年度
    台上字第3862號判決意旨參照）。查被告已於警詢時供稱：
    獲利約20、30萬元（見偵31480卷第45頁），同案被告許○○
    則於原審準備程序時供稱：販賣毒品咖啡包及愷他命，1包
    可獲得200至300元之利潤等語（見原審卷第100頁），堪認
    本案被告、同案被告許○○確均係基於營利之意圖而為交付毒
    品行為至明。
四、綜上所述，本案事證已臻明確，被告上開犯行足堪認定，應
    予依法論科。
參、法律之適用
一、新舊法比較
　　按刑法第2條第1項規定「行為後法律有變更者，適用行為時
    之法律。但行為後之法律有利於行為人者，適用最有利於行
    為人之法律」，係規範行為後法律變更所生新舊法比較適用
    之準據法，為「從舊從輕」之比較；比較時應就與罪刑有關
    之共犯、未遂犯、想像競合犯、牽連犯、連續犯、結合犯，
    以及累犯加重、自首減輕暨其他法定加減原因（如身分加減
    ）與加減例等一切情形，綜其全部罪刑之結果而為比較（最
    高法院107年度台上字第3758號判決意旨參照）。本案被告
    行為後，毒品危害防制條例第4條第3項、第4項均業已修正
    ，並於109年1月15日公布，同年7月15日施行；而修正前毒
    品危害防制條例第4條第3項規定「製造、運輸、販賣第三級
    毒品者，處7年以上有期徒刑，得併科700萬元以下罰金」、
    同條第4項規定為「製造、運輸、販賣第四級毒品者，處5年
    以上12年以下有期徒刑，得併科300萬元以下罰金」，修正
    後第4條第3項規定為「製造、運輸、販賣第三級毒品者，處
    7年以上有期徒刑，得併科1,000萬元以下罰金」、第4項規
    定為「製造、運輸、販賣第四級毒品者，處5年以上12年以
    下有期徒刑，得併科500萬元以下罰金」，是修正後之毒品
    危害防制條例第4條第3項、第4項有關罰金刑之法定刑部分
    已為提高；另修正前毒品危害防制條例第17條第2項規定「
    犯第4條至第8條之罪於偵查及審判中均自白者，減輕其刑」
    ，修正後該條第2項則規定「犯第4條至第8條之罪於偵查及
    歷次審判中均自白者，減輕其刑」，該條項修正前規定只要
    於偵查中自白並於事實審審判中曾自白者，即可減輕其刑之
    規定，條件較為寬鬆，而該條項修正後即須於偵查及歷次審
    判中均自白者，始得減輕其刑，適用之條件較嚴，經綜合前
    揭新舊法比較之結果，修正後之規定並無較有利於被告，依
    刑法第2條第1項前段規定，自應適用被告行為時之修正前毒
    品危害防制條例之規定。
二、按愷他命、4-甲基甲基卡西酮、硝甲西泮均為毒品危害防制
    條例第2條第2項第3款規定之第三級毒品，硝西泮則為同條
    項第4款規定之第四級毒品，亦分屬管制藥品管理條例第3條
    第2項之第三、四級管制藥品，而第三、四級管制藥品之製
    造或輸入，依藥事法第39條之規定，應向衛生福利部申請查
    驗登記，並經核領藥品許可證後，始得製造或輸入並為醫藥
    上使用，倘涉未經核准擅自輸入者，適用藥事法第22條第1
    項第2款之規定，應屬禁藥，若涉未經核准擅自製造者，依
    同法第20條第1款之規定，應屬偽藥。又管制藥品須有醫師
    處方，始得調劑、供應，藥事法第60條第1項定有明文，而
    醫師開立管制藥品均視醫療目的為之，要無在外流通之可能
    。查被告本案欲販賣之愷他命及含有4-甲基甲基卡西酮、硝
    甲西泮及硝西泮之毒品咖啡包，顯皆非根據醫師處方所調劑
    ，自屬未經核准擅自製造之偽藥。又行為人明知為偽藥即愷
    他命、4-甲基甲基卡西酮、硝甲西泮、硝西泮而販賣予他人
    者，其販賣行為同時該當於毒品危害防制條例第4條第3項、
    第4項之販賣第三級、第四級毒品罪外，同時亦構成藥事法
    第83條第1項之販賣偽藥罪，屬法條競合，應依重法優於輕
    法、後法優於前法等法理，擇一處斷。而藥事法第83條第1
    項販賣偽藥罪之法定本刑為7年以下有期徒刑，得併科5000
    萬元以下罰金，而修正前毒品危害防制條例第4條第3項、第
    4項之法定本刑均業如前述，2者復皆有處罰未遂之犯規定。
    是就販賣第三級、第四級毒品未遂罪與販賣偽藥未遂罪間，
    修正前毒品危害防制條例第4條第3項、第4項之罪之法定本
    刑，均顯較藥事法第83條第1項之罪之法定本刑為重，依前
    述重法優於輕法之法理，就本案被告所為販賣第三級、第四
    級毒品未遂犯行，應優先適用修正前毒品危害防制條例第4
    條第6項、第3項、第4項之規定處斷。
三、核被告所為，係犯修正前毒品危害防制條例第4條第6項、第
    3項、第4項之販賣第三級、第四級毒品未遂罪。本案被告與
    同案被告許○○2人欲販賣之毒品咖啡包含有第三級毒品4-甲
    基甲基卡西酮、硝甲西泮及第四級毒品硝西泮成分，其中4-
    甲基甲基卡西酮、硝甲西泮既與其2人欲販賣之愷他命同屬
    毒品危害防制條例第2條第2項第3款所定之第三級毒品，其
    品項雖有差異，但於法律評價之意義則為同一，所造成之法
    益侵害風險程度亦無區別，是就被告販賣第三級毒品未遂犯
    行部分，均為單純一罪。而被告本案欲同時販賣第三級毒品
    愷他命及含有第三級毒品4-甲基甲基卡西酮、硝甲西泮及第
    四級毒品硝西泮成分之毒品咖啡包，則係以一行為同時觸犯
    販賣第三級未遂罪及販賣第四級毒品未遂罪，為想像競合犯
    ，應依刑法第55條規定，均從一重論以販賣第三級毒品未遂
    罪。又本案無證據證明被告與同案被告許○○所持有第三級毒
    品愷他命及咖啡包所含第三、四級毒品之純質總淨重已逾修
    正前毒品危害防制條例第11條第5款、第6款規定之20公克，
    自無「持有第三級毒品、第四級毒品為販賣之高度行為所吸
    收，不另論罪」之情形，併予說明。
四、被告與同案被告許○○就上開販賣第三級毒品未遂犯行間，與
    「中炮」具犯意之聯絡及行為之分擔，為共同正犯。
五、刑之減輕部分：
  ㈠被告雖已著手為販賣第三級、第四級毒品之實行，惟未生既
    遂之結果，為未遂犯，爰依刑法第25條第2項之規定，按既
    遂犯之刑減輕之。
  ㈡按修正前毒品危害防制條例第17條第2項關於「犯第4條至第8
    條之罪於偵查及審判中均自白者，減輕其刑」之規定，旨在
    獎勵犯罪人之悛悔，同時使偵查或審判機關易於發現真實，
    以利毒品查緝，俾收防制毒品危害之效，苟被告於偵查及審
    判中均有自白，即應依法減輕其刑。被告就其所犯販賣第三
    級、第四級毒品未遂犯行，自警詢、偵查中及原審暨本院審
    理時均坦承不諱如上，應依毒品危害防制條例第17條第2項
    之規定遞減輕其刑。
肆、本院之判斷
一、原審判決以被告罪證明確而予以依法論科，適用刑事訴訟法
    第299條第1項前段，修正前毒品危害防制條例第4條第6項、
    第3項、第4項、第17條第2項、第19條第1項，刑法第2條第1
    項前段、第11條、第28條、第55條、第25條第2項、第38條
    第1項規定，審酌被告前無犯罪遭科刑之素行，有臺灣高等
    法院被告前案紀錄表在卷可參（見本院卷第65頁至第66頁）
    ，其為有社會經驗之成年人，明知毒品對人體身心健康戕害
    甚大，足使施用者導致精神障礙、性格異常，甚至造成生命
    危險之生理成癮性及心理依賴性，危害社會治安，仍無視國
    家對於杜絕毒品犯罪之禁令，而與「中炮」共同為販賣毒品
    之犯行，圖以販賣毒品獲利，所為實值非難，復考量被告就
    本案販毒分工立於主導之地位，又本案尚未販出即被員警攔
    查查獲，無造成實際之損害，另被告犯後大致坦承犯行，態
    度均尚可，暨其自陳之教育程度、職業、家庭生活狀況（見
    原審卷第287頁）等一切情狀，量處如原審判決主文所示之
    刑。
二、就是否諭知緩刑部分認為被告之辯護人雖以其前無刑事犯罪
    前案紀錄，且有年幼子女要扶養，父親有身心障礙，囿於經
    濟壓力而為販賣毒品之行為，其情可憫，被告現有穩定工作
    ，且本案僅止於未遂，損害程度低微，請求宣告緩刑等語。
    然對於科刑被告，宣告緩刑，除應具備一定之條件（即宣告
    刑2年以下，未曾受有期徒刑之宣告等），並須有可認為「
    以暫不執行為適當之情形」，然則究有無可認為以暫不執行
    為適當之情形存在，應就具體個案之情形，審酌定之，而緩
    刑制度，旨在對於初犯及輕微犯罪而設，於一定期間，猶豫
    其刑之執行，於期間屆滿而未撤銷者，刑之宣告失去效力，
    以啟自新，良法意美，但不得濫用，對犯罪情節及危害公共
    利益重大者，理應從重論科，方符社會正義，殊無以暫不執
    行為適當之可言（最高法院87年度台上字第3557號判決意旨
    參照）。而政府管制毒品之立法目的，在防制毒品危害，維
    護國民身心健康，而被告明知第三級毒品愷他命及含第三級
    毒品、第四級毒品之咖啡包危害人之身心健康甚鉅，竟與同
    案被告被告許○○、共犯「中炮」共同為販賣第三級、第四級
    毒品犯行，實已嚴重違反上開立法目的，對於社會治安之影
    響非微，尤以，被告就本案分工立於主導之地位，更不應予
    寬貸，況愷他命、毒咖啡包一旦流入市面，將危害廣大施用
    毒品人口之身心健康，對於社會治安亦有重大之危害，實有
    藉由執行上開所宣告之刑，以矯正其不法行為之必要，是認
    本件被告並無以暫不執行為適當之情形，不宜為緩刑之宣告
    。
三、沒收部分認為：
  ㈠扣案如附表一編號2、3、7、8、12、13所示之物，經送鑑定
    結果，均檢出第三級毒品愷他命成分，又扣案如附表一編號
    4、6、11所示之物，經取其中3包送鑑定結果，均檢出第三
    級毒品4-甲基甲基卡西酮、硝甲西泮、第四級毒品硝西泮成
    分，有前揭衛生福利部草屯療養院鑑驗書、內政部警政署刑
    事警察局鑑定書等在卷可參，同案被告許○○復供稱：附表一
    編號2至4、6至8所示之物，均為被告交付供販賣所用等語（
    見偵31484卷第39頁、第242頁），被告則供稱：查到的愷他
    命是要賣的等語（見偵31480卷第294頁）。是扣案如附表一
    編號2至4、6至8、11至13所示之物，均係被告、同案被告許
    ○○實施本案販賣第三級毒品未遂犯行之毒品，則該些毒品即
    屬違禁物，均應依刑法第38條第1項之規定，宣告沒收。又
    盛裝上開毒品之外包裝袋，因均與其內之毒品難以完全析離
    ，應視為一體，併予宣告沒收。另鑑驗耗損之毒品，既已用
    罄滅失而不復存在，自無庸併予宣告沒收。
  ㈡又扣案如附表一編號5、9、10所示之物，分為被告交付與同
    案被告被告許○○供本案犯行聯絡、被告要求同案被告許○○購
    買以秤毒品重量、販賣毒品記帳所用之物等節，據同案被告
    許○○供認在卷（見偵31484卷第242頁；原審卷第100頁），
    另扣案如附表一編號14至18所示之物，則各為被告所有，用
    來秤毒品重量、紀錄販賣毒品訊息、跟同案被告許○○聯絡、
    包裝毒品所用之物，亦經被告陳明在案（見原審卷第152頁
    ）。則扣案如附表編號5、9、10、14至18所示之物，不問所
    有人為何，均應依毒品危害防制條例第19條第1項規定，於
    共犯之販賣第三級毒品未遂犯行項下併宣告沒收之。
  ㈢扣案如附表二編號6至9、11、13至20所示之物，固為被告所
    有，再附表二編號10、12所示之物，則為被告家人所有之物
    ，然無證據證明該等物品與被告本案所犯販賣毒品未遂犯行
    有關，且皆非違禁物，爰均不宣告沒收。
四、經核原審判決就被告之犯行，認事用法均無違誤，量刑暨沒
    收與不予宣告緩刑之考量亦稱妥適。被告仍上訴主張求取緩
    刑，並提出親子照片與尊親屬身體狀況等證據為據，然就此
    節，原審判決已經說明政府管制毒品之立法目的，在防制毒
    品危害，維護國民身心健康，被告明知第三級毒品愷他命及
    含第三級毒品、第四級毒品之咖啡包危害人之身心健康甚鉅
    ，竟與共犯共同為販賣第三級、第四級毒品，嚴重違反上開
    立法目的，對於社會治安之影響非微，尤以被告就本案分工
    立於主導之地位，更不應予寬貸，況愷他命、毒咖啡包一旦
    流入市面，將危害廣大施用毒品人口之身心健康，對於社會
    治安亦有重大之危害，實有藉由執行上開所宣告之刑，以矯
    正其不法行為之必要，是認本件被告並無以暫不執行為適當
    之情形，不宜為緩刑之宣告等語，經核並無不妥，則被告其
    就此部分再事請求，難認為有理由，應予駁回其上訴。
據上論斷，應依刑事訴訟法第368條，判決如主文。
本案經檢察官林俊杰提起公訴，檢察官乙○○到庭執行職務。
中　　華　　民　　國　　110 　年　　5 　　月　　11　　日
                 刑事第九庭  審判長法  官  紀文勝
                            　     法　官  姚勳昌      
                                   法　官  廖健男
以上正本證明與原本無異。                               
如不服本判決應於收受送達後20日內向本院提出上訴書狀，其未
敘述上訴理由者，並得於提起上訴後20日內向本院補提理由書狀
（均須按他造當事人之人數附繕本）「切勿逕送上級法院」。 

                                   書記官  洪鴻權 

中　　華　　民　　國　　110 　年　　5 　　月　　11　　日





　　　　　　　　　　　　　　　　

　　　　　　　　　　　　　　　　
　　　　　　　　　　　　　　　　　　　　　　　　　　　　　　　　
　　　　　　　　　　　　　　　　
　　　　　　　　　　　　　　　　　　　　　　　　　　　　　　　　
附表一：
編號 物證名稱 數量 查扣地點 所有人持有人 備註 1 EML-7813號電動機車（含鑰匙） 1臺 臺中市○○區○○○○路000號前 許○○ 該車為附條件買賣合約之車輛，不宜變價 2 愷他命 1包 同上 同上 檢品編號：B0000000（編號2）驗前淨重：1.5782公克驗餘淨重：1.5656公克檢出結果：三級毒品愷他命（Ketamine） 3 愷他命 1包 同上 同上 檢品編號：B0000000（編號3）驗前淨重：1.5288公克驗餘淨重：1.5088公克檢出結果：三級毒品愷他命（Ketamine） 4 DIABLO小惡魔包裝咖啡包 10包 同上 同上 （內政部刑事警察局鑑定書）編號A3至A12驗前總毛重84.02公克（包裝總重約9.90公克），驗前總淨重約74.12公克隨機抽取編號A6鑑定：驗前淨重8.59公克，驗餘淨重5.22公克檢出結果：第三級毒品：4-甲基甲基卡西酮(4-methyImethcathi none、Mephedrone、4-MM C）、微量第三級毒品：硝甲西泮（硝甲氮平）（Nimetaze pam）、微量第四級毒品：硝西泮（耐妥眠）（Nitrazepam）等成分測得4-甲基甲基卡西酮純度約3%，推估編號A3及A12均含4-甲基甲基卡西酮之驗前總純質淨重約2.22公克 5 灰色IPHONE 6手機（IMEI：000000000000000，含0000000000號SIM卡） 1支 同上 同上  6 小惡魔包裝咖啡包 2包 臺中市○○區○○路0段000號6樓之25 同上 （內政部刑事警察局鑑定書）編號A1、A2驗前總毛重16.98公克（包裝總重約1.98公克），驗前總淨重約15.00公克隨機抽取編號A1鑑定：驗前淨重8.48公克，驗餘淨重5.36公克檢出結果：第三級毒品：4-甲基甲基卡西酮（4-methyImethcath inone、Mephedrone、4-M MC）、微量第三級毒品：硝甲西泮（硝甲氮平）（Nimetaze pam）、微量第四級毒品：硝西泮（耐妥眠）（Nitrazepam）等成分測得4-甲基甲基卡西酮純度約3%，推估編號A1及A2均含4-甲基甲基卡西酮之驗前總純質淨重約0.45公克 7 愷他命 1包 同上 同上 檢品編號：B0000000（編號2）驗前淨重：0.7173公克驗餘淨重：0.7050公克檢出結果：三級毒品愷他命（Ketamine） 8 愷他命 1包 同上 同上 檢品編號：B0000000（編號3）驗前淨重：1.0780公克驗餘淨重：1.0534公克檢出結果：三級毒品愷他命（Ketamine） 9 電子磅秤 1臺 同上 同上  10 記帳單 1張 同上 同上  11 DIABLO小惡魔包裝咖啡包 16包 臺中市○區○○路00巷00弄0號 甲○○ 已開封1包，未開封15包，總毛重165.25公克，指定鑑驗未開封1包檢品編號：B0000000送驗淨重：9.6140公克驗餘淨重：7.2912公克檢出結果：三級毒品：4-甲基甲基卡西酮（4-Meth ylmethcathinone、Mephedr one、4-MMC）、硝甲西泮（Nimetazepam）四級毒品：硝西泮（Nitrazepam） 12 愷他命 1包 同上 同上 檢品編號：B0000000（編號19）送驗淨重：3.6931公克驗餘淨重：3.6764公克檢出結果：三級毒品愷他命（Ketamine） 13 愷他命 1包 同上 同上 檢品編號：B0000000（編號19）送驗淨重：3.7283公克驗餘淨重：3.7128公克檢出結果：三級毒品愷他命（Ketamine） 14 電子磅秤 1臺 同上 同上  15 現金收支簿（中炮） 1本 同上 同上  16 白色IPHONE XR手機（IMEI：000000000000000，含0000000000號SIM卡） 1支 同上 同上  17 黑色IPHONE手機 1支 同上 同上  18 夾鏈袋 2袋 同上 同上  

附表二：
編號 物證名稱 數量 查扣地點 所有人持有人 備註 1 一粒眠（橙色錠劑） 1包 臺中市○○區○○○○路000號前 許○○ 【許○○共查扣橙色錠劑3包，即編號4、12（扣押物品目錄表編號A1、A2），總毛重11.64公克，指定送驗2包，即編號27（扣押物品目錄表編號4）、12（A1部分）】檢品編號：B0000000(編號4)驗前淨重：0.5599公克驗餘淨重：0.4183公克檢出結果：三級毒品硝甲西泮（Nimetazepam）四級毒品硝西泮（Nitrazepam）pam）、微量第四級毒品：硝西泮（耐妥眠）（Nitrazepam）等成分 2 白色結晶 1包 同上 同上 檢品編號：B0000000（編號1）驗前淨重：1.6601公克驗餘淨重：1.6309公克無毒品危害防制條例列管成分 3 黑色IPHONE 7 PLUS手機（IMEI：000000000000000，含0000000000號SIM卡） 1支 同上 同上  4 一粒眠（橙色錠劑） 2包 臺中市○○區○○路0段000號6樓之25 同上 【許○○共查扣橙色錠劑3包，即編號4、12（扣押物品目錄表編號A1、A2），總毛重11.64公克，指定送驗2包，即編號4（扣押物品目錄表編號4）、12（A1部分）】檢品編號：B0000000(編號A1)驗前淨重：0.5860公克驗餘淨重：0.4905公克檢出結果：三級毒品硝甲西泮（Nimetazepam）四級毒品硝西泮（Nitrazepam） 5 現金新臺幣 64,000元 同上 同上 已入國庫 6 現金收支簿（環$） 1本 臺中市○區○○路00巷00弄0號 甲○○  7 現金收支簿（欠$本$） 1本 同上 同上  8 現金收支簿（業績） 1本 同上 同上  9 現金收支簿 1本 同上 同上  10 紅色IPHONE XR手機（IMEI：000000000000000，含0000000000號SIM卡） 1支 同上 同上  11 現金新臺幣 32,000元 同上 同上 已入國庫 12 點鈔機 1臺 同上 同上  13 K盤 1個 同上 同上  14 白色結晶 1包 同上 同上 檢品編號：B0000000（編號8）送驗淨重：0.5572公克驗餘淨重：0.5343公克無毒品危害防制條例列管成分 15 白色結晶 1包 同上 同上 檢品編號：B0000000（編號16）送驗淨重：49.5890公克驗餘淨重：49.5418公克無毒品危害防制條例列管成分 16 白色結晶 1包 同上 同上 檢品編號：B0000000（編號17）送驗淨重：30.1015公克驗餘淨重：30.0596公克無毒品危害防制條例列管成分 17 白色結晶 1包 同上 同上 檢品編號：B0000000（編號18）送驗淨重：1.6853公克驗餘淨重：1.6753公克無毒品危害防制條例列管成分 18 白色結晶 1包 同上 同上 檢品編號：B0000000（編號18）送驗淨重：1.6762公克驗餘淨重：1.6641公克無毒品危害防制條例列管成分 19 白色結晶 1包 同上 同上 檢品編號：B0000000（編號18）送驗淨重：1.7256公克驗餘淨重：1.7041公克無毒品危害防制條例列管成分 20 白色結晶 1包 同上 同上 檢品編號：B0000000（編號18）送驗淨重：1.7025公克驗餘淨重：1.6725公克無毒品危害防制條例列管成分